---
title: "TRATA"
author: "Xuele"
date: "2023-03-26"
output: html_document
---

```{r setup, include=FALSE}
knitr::opts_chunk$set(echo = TRUE)
```


#Datos
```{r}
setwd("C:/Users/Xuele/Documents/MACHINE LEARNING/TEMA 6")
#setwd("C:/Users/Xuele/Documents/WeChat Files/wxid_rk9499725zdh11/FileStorage/File/2023-03/TEMA6")
library(parallel)
library(doParallel)
library(plyr)
library(caret)
library(dummies)
library(ggplot2)
library(randomForest)
library(naniar)
library(MASS)
library(caret)
library(MXM)
library(dplyr)
library(pROC)
GS_T0 <- Sys.time()
cluster <- makeCluster(detectCores() - 1) # number of cores, convention to leave 1 core for OS
registerDoParallel(cluster) # register the parallel processing


source("funcion steprepetido binaria.R")
source("cruzadas avnnet y log binaria.R")


load("TRATACodificada.rda")

dput(names(TRATA))

```
c("situacion", "es_anonima", "provincia", "via_ingreso", "derivacion_institucion", 
"derivacion_judicializa", "denunciante_tipo", "denunciante_edad_aparente", 
"subtema1", "MESES", "weekday_ingreso", "localidad1", "denunciante_genero1", 
"dias_transcurridos", "hora_categ")


#Combinacion de datos 
```{r}

listconti<-c("dias_transcurridos")
listclass<-c("situacion", "es_anonima", "provincia", "via_ingreso", "derivacion_institucion", 
"derivacion_judicializa", "denunciante_tipo", "denunciante_edad_aparente", 
 "MESES", "weekday_ingreso", "denunciante_genero1", "hora_categ","nro_registro_interno")
vardep<-c("subtema1")
TRATA<-TRATA[,c(listconti,listclass,vardep)]

```

#Transformacion de datos 
```{r}
# Borro observaciones con algún missing 


TRATA2<-na.omit(TRATA)

# Copio  y pego de otros ejemplos estandarización continuas

means <-apply(TRATA2[,listconti],2,mean,na.rm=TRUE)
sds<-sapply(TRATA2[,listconti],sd,na.rm=TRUE)

TRATA2.2<-scale(TRATA2[,listconti], center = means, scale = sds)

TRATA2<-data.frame(cbind(TRATA2.2,TRATA2[,c(listclass,vardep)]))
TRATA2

load("TRATA_LOC_encoder.RDA")
load("TRATA_PROV_encoder.RDA")


UNIR <- merge(merge(PROV, LOC, all = TRUE), TRATA2, all = TRUE)



subset(UNIR, nro_registro_interno == 505051525)

dput(names(UNIR))

c("nro_registro_interno", "provincia", "subtema1", "targetbin1", 
"targetbinloc1", "localidad1", "dias_transcurridos", "situacion", 
"es_anonima", "via_ingreso", "derivacion_institucion", "derivacion_judicializa", 
"denunciante_tipo", "denunciante_edad_aparente", "MESES", "weekday_ingreso", 
"denunciante_genero1", "hora_categ")


listconti<-c("dias_transcurridos","targetbin1","targetbinloc1")
listclass<-c("situacion", "es_anonima",  "via_ingreso", "derivacion_institucion", 
"derivacion_judicializa", "denunciante_tipo", "denunciante_edad_aparente", 
 "MESES", "weekday_ingreso", "denunciante_genero1", "hora_categ")
vardep<-c("subtema1")

TRATA2<-UNIR[,c(listconti,listclass,vardep)]


```



```{r}

# Lista de Frecuencias de las categóricas, útil pues algunos niveles
# con pocas observaciones no deben ser tenidos en cuenta 
# en modelos de machine learning para evitar sobreajuste


frecu<-ldply(TRATA2[,listclass],function(x) t(rbind(names(table(x)),table(x))))
names(frecu)<-c("variable","nivel","frecuencia")
frecu$frecuencia<-as.numeric(frecu$frecuencia)
frecu 

# Hacemos dummies
TRATAbis<-dummy.data.frame(TRATA2, listclass, sep = ".")

# Quitamos position o division con menos de 20
frecu20<-frecu[frecu$frecuencia<20,]

# 2) Obtengo listado de los niveles en el mismo formato que las dummies,
# con separador .

frecu20$dum<-paste(frecu20$variable,frecu20$nivel,sep=".")
listamal<-dput(frecu20$dum)

listamal
# Borro las dummies de basebis que coinciden con la lista
TRATAbis[,listamal]<-NULL


```


```{r}

TRATAbis

TRATAbis

```


#Transformacion de nombre dummy
```{r}


dput(names(TRATAbis))

colnames(TRATAbis)[colnames(TRATAbis) == "situacion.Emergencia"] <- "SITUACION1"
colnames(TRATAbis)[colnames(TRATAbis) == "situacion.Urgencia"] <- "SITUACION2"
colnames(TRATAbis)[colnames(TRATAbis) == "es_anonima.Sí"] <- "ANONIMO1"
colnames(TRATAbis)[colnames(TRATAbis) == "es_anonima.No"] <- "ANONIMO2"
colnames(TRATAbis)[colnames(TRATAbis) == "via_ingreso.NOLINEA145"] <- "VIA_INGRESO2"
colnames(TRATAbis)[colnames(TRATAbis) == "via_ingreso.Línea145"] <- "VIA_INGRESO1"
colnames(TRATAbis)[colnames(TRATAbis) == "derivacion_institucion.Servicios_de_emergencia"] <- "INST_DERIVAC1"
colnames(TRATAbis)[colnames(TRATAbis) == "derivacion_institucion.Programas_de_ayuda_a_víctimas"] <- "INST_DERIVAC2"
colnames(TRATAbis)[colnames(TRATAbis) == "derivacion_institucion.OrgSeguridad"] <- "INST_DERIVAC3"
colnames(TRATAbis)[colnames(TRATAbis) == "derivacion_institucion.Protex"] <- "INST_DERIVAC4"
colnames(TRATAbis)[colnames(TRATAbis) == "derivacion_judicializa.Otros"] <- "DERIVAC_JUDIC2"
colnames(TRATAbis)[colnames(TRATAbis) == "derivacion_judicializa.Sí"] <- "DERIVAC_JUDIC1"
colnames(TRATAbis)[colnames(TRATAbis) == "denunciante_tipo.Denunciante"] <- "DENUNCIANTE1"
colnames(TRATAbis)[colnames(TRATAbis) == "denunciante_tipo.DC"] <- "DENUNCIANTE2"
colnames(TRATAbis)[colnames(TRATAbis) == "denunciante_tipo.DI"] <- "DENUNCIANTE3"
colnames(TRATAbis)[colnames(TRATAbis) == "denunciante_tipo.DVD"] <- "DENUNCIANTE4"
colnames(TRATAbis)[colnames(TRATAbis) == "denunciante_tipo.DVI"] <- "DENUNCIANTE5"
colnames(TRATAbis)[colnames(TRATAbis) == "denunciante_tipo.Otros"] <- "DENUNCIANTE6"
colnames(TRATAbis)[colnames(TRATAbis) == "denunciante_edad_aparente.17a29"] <- "DENUNCIANTE_EDAD1"
colnames(TRATAbis)[colnames(TRATAbis) == "denunciante_edad_aparente.30a44"] <- "DENUNCIANTE_EDAD2"
colnames(TRATAbis)[colnames(TRATAbis) == "denunciante_edad_aparente.45a64"] <- "DENUNCIANTE_EDAD3"
colnames(TRATAbis)[colnames(TRATAbis) == "denunciante_edad_aparente.65+"] <- "DENUNCIANTE_EDAD4"
colnames(TRATAbis)[colnames(TRATAbis) == "denunciante_edad_aparente.Desconoce"] <- "DENUNCIANTE_EDAD5"
colnames(TRATAbis)[colnames(TRATAbis) == "MESES.Abril"] <- "MES_INGRESO4"
colnames(TRATAbis)[colnames(TRATAbis) == "MESES.Agosto"] <- "MES_INGRESO8"
colnames(TRATAbis)[colnames(TRATAbis) == "MESES.Diciembre"] <- "MES_INGRESO12"
colnames(TRATAbis)[colnames(TRATAbis) == "MESES.Enero"] <- "MES_INGRESO1"
colnames(TRATAbis)[colnames(TRATAbis) == "MESES.Febrero"] <- "MES_INGRESO2"
colnames(TRATAbis)[colnames(TRATAbis) == "MESES.Julio"] <- "MES_INGRESO7"
colnames(TRATAbis)[colnames(TRATAbis) == "MESES.Junio"] <- "MES_INGRESO6"
colnames(TRATAbis)[colnames(TRATAbis) == "MESES.Marzo"] <- "MES_INGRESO3"
colnames(TRATAbis)[colnames(TRATAbis) == "MESES.Mayo"] <- "MES_INGRESO5"
colnames(TRATAbis)[colnames(TRATAbis) == "MESES.Noviembre"] <- "MES_INGRESO11"
colnames(TRATAbis)[colnames(TRATAbis) == "MESES.Octubre"] <- "MES_INGRESO10"
colnames(TRATAbis)[colnames(TRATAbis) == "MESES.Septiembre"] <- "MES_INGRESO9"

colnames(TRATAbis)[colnames(TRATAbis) == "weekday_ingreso.domingo"] <- "WEEKDAY_INGRESO7"
colnames(TRATAbis)[colnames(TRATAbis) == "weekday_ingreso.jueves"] <- "WEEKDAY_INGRESO4"
colnames(TRATAbis)[colnames(TRATAbis) == "weekday_ingreso.lunes"] <- "WEEKDAY_INGRESO1"
colnames(TRATAbis)[colnames(TRATAbis) == "weekday_ingreso.martes"] <- "WEEKDAY_INGRESO2"
colnames(TRATAbis)[colnames(TRATAbis) == "weekday_ingreso.miércoles"] <- "WEEKDAY_INGRESO3"
colnames(TRATAbis)[colnames(TRATAbis) == "weekday_ingreso.sábado"] <- "WEEKDAY_INGRESO6"
colnames(TRATAbis)[colnames(TRATAbis) == "weekday_ingreso.viernes"] <- "WEEKDAY_INGRESO5"
colnames(TRATAbis)[colnames(TRATAbis) == "denunciante_genero1.Hombre"] <- "DENUNCIANTE_GENERO1"
colnames(TRATAbis)[colnames(TRATAbis) == "denunciante_genero1.Mujer"] <- "DENUNCIANTE_GENERO2"
colnames(TRATAbis)[colnames(TRATAbis) == "hora_categ.Madrugada"] <- "PARTE_DIA_DERIVAC1"
colnames(TRATAbis)[colnames(TRATAbis) == "hora_categ.Mañana"] <- "PARTE_DIA_DERIVAC2"

colnames(TRATAbis)[colnames(TRATAbis) == "hora_categ.Tarde"] <- "PARTE_DIA_DERIVAC3"
colnames(TRATAbis)[colnames(TRATAbis) == "hora_categ.Noche"] <- "PARTE_DIA_DERIVAC4"



dput(names(TRATAbis))

```

c("dias_transcurridos", "targetbin1", "targetbinloc1", "SITUACION1", 
"SITUACION2", "ANONIMO2", "ANONIMO1", "VIA_INGRESO2", "VIA_INGRESO1", 
"INST_DERIVAC1", "INST_DERIVAC2", "INST_DERIVAC3", "derivacion_institucion.OrgJusticia", 
"INST_DERIVAC4", "DERIVAC_JUDIC2", "DERIVAC_JUDIC1", "DENUNCIANTE1", 
"DENUNCIANTE2", "DENUNCIANTE3", "DENUNCIANTE4", "DENUNCIANTE5", 
"DENUNCIANTE6", "DENUNCIANTE_EDAD1", "DENUNCIANTE_EDAD2", "DENUNCIANTE_EDAD3", 
"DENUNCIANTE_EDAD4", "DENUNCIANTE_EDAD5", "MES_INGRESO4", "MES_INGRESO8", 
"MES_INGRESO12", "MES_INGRESO1", "MES_INGRESO2", "MES_INGRESO7", 
"MES_INGRESO6", "MES_INGRESO3", "MES_INGRESO5", "MES_INGRESO11", 
"MES_INGRESO10", "MES_INGRESO9", "WEEKDAY_INGRESO7", "WEEKDAY_INGRESO4", 
"WEEKDAY_INGRESO1", "WEEKDAY_INGRESO2", "WEEKDAY_INGRESO3", "WEEKDAY_INGRESO6", 
"WEEKDAY_INGRESO5", "DENUNCIANTE_GENERO1", "DENUNCIANTE_GENERO2", 
"PARTE_DIA_DERIVAC1", "PARTE_DIA_DERIVAC2", "PARTE_DIA_DERIVAC3", 
"PARTE_DIA_DERIVAC4", "subtema1")



#Archivo1
```{r}

# PARA ALGUNOS PREPARO MATRICES X, Y

archivo1<-TRATAbis


vardep<-"subtema1"
nombres1<-c("dias_transcurridos", "targetbin1", "targetbinloc1", "SITUACION1", 
"SITUACION2", "ANONIMO2", "ANONIMO1", "VIA_INGRESO2", "VIA_INGRESO1", 
"INST_DERIVAC1", "INST_DERIVAC2", "INST_DERIVAC3", "derivacion_institucion.OrgJusticia", 
"INST_DERIVAC4", "DERIVAC_JUDIC2", "DERIVAC_JUDIC1", "DENUNCIANTE1", 
"DENUNCIANTE2", "DENUNCIANTE3", "DENUNCIANTE4", "DENUNCIANTE5", 
"DENUNCIANTE6", "DENUNCIANTE_EDAD1", "DENUNCIANTE_EDAD2", "DENUNCIANTE_EDAD3", 
"DENUNCIANTE_EDAD4", "DENUNCIANTE_EDAD5", "MES_INGRESO4", "MES_INGRESO8", 
"MES_INGRESO12", "MES_INGRESO1", "MES_INGRESO2", "MES_INGRESO7", 
"MES_INGRESO6", "MES_INGRESO3", "MES_INGRESO5", "MES_INGRESO11", 
"MES_INGRESO10", "MES_INGRESO9", "WEEKDAY_INGRESO7", "WEEKDAY_INGRESO4", 
"WEEKDAY_INGRESO1", "WEEKDAY_INGRESO2", "WEEKDAY_INGRESO3", "WEEKDAY_INGRESO6", 
"WEEKDAY_INGRESO5", "DENUNCIANTE_GENERO1", "DENUNCIANTE_GENERO2", 
"PARTE_DIA_DERIVAC1", "PARTE_DIA_DERIVAC2", "PARTE_DIA_DERIVAC3", 
"PARTE_DIA_DERIVAC4")

y<-archivo1[,vardep]
x<-archivo1[,nombres1]

save(archivo1, file = "TRATACodificada_dummy_subtema.RDA")

```


#AS.FACTOR
```{r}
archivo1$subtema1<-as.factor(archivo1$subtema1)
```


#YES/NO
```{r}
# SIEMPRE VAMOS A PONER Yes,No, LA VARIABLE DEPENDIENTE EN LAS FUNCIONES a partir de ahora

TRATAbis$subtema1<-ifelse(TRATAbis$subtema1==1,"Yes","No")


archivo1<-TRATAbis


library(caret)
library(pROC)

table(archivo1$subtema1)

#  No  Yes 
# 2359 2260 
prop.table(table(archivo1$subtema1))

#   No       Yes 
# 0.5107166 0.4892834

```
#Data2 STEPAIC
```{r}

vardep="subtema1"
variables<-c("ANONIMO2", "targetbinloc1", "DENUNCIANTE2", "targetbin1", 
"DENUNCIANTE6", "MES_INGRESO3", "PARTE_DIA_DERIVAC1", "MES_INGRESO2", 
"MES_INGRESO11", "INST_DERIVAC1", "MES_INGRESO10", "PARTE_DIA_DERIVAC2", 
"MES_INGRESO9", "INST_DERIVAC2", "DENUNCIANTE1", "WEEKDAY_INGRESO4", 
"DENUNCIANTE_EDAD5")
#hay que quitar las comilla simple 

data2<-data[,c(variables,vardep)]



```


#Gradient Boosting STEPAIC
```{r}
library(caret)

set.seed(1234)

gbmgrid<-expand.grid(shrinkage=c(0.05),
 n.minobsinnode=c(5),
 n.trees=c(1000),
 interaction.depth=c(2))


controlgmb<-trainControl(method = "cv",number=4,savePredictions = "all",
 classProbs=TRUE) 

gbmstep<- train(factor(subtema1)~ANONIMO2+ targetbinloc1+ DENUNCIANTE2+ targetbin1+ 
DENUNCIANTE6+ MES_INGRESO3+ PARTE_DIA_DERIVAC1+ MES_INGRESO2+ 
MES_INGRESO11+ INST_DERIVAC1+ MES_INGRESO10+ PARTE_DIA_DERIVAC2+ 
MES_INGRESO9+ INST_DERIVAC2+ DENUNCIANTE1+ WEEKDAY_INGRESO4+ 
DENUNCIANTE_EDAD5,
data=data2,
 method="gbm",trControl=controlgmb,tuneGrid=gbmgrid,
 distribution="bernoulli", bag.fraction=1,verbose=FALSE)#bag fraction no se puede turnear

gbmstep
 


```



#Data3 MXM

seleccion de variable MXM 10 variables 
```{r}

vardep="subtema1"
variables3<-c("targetbin1", "targetbinloc1", "ANONIMO1", "INST_DERIVAC1", 
"DENUNCIANTE2", "DENUNCIANTE3", "MES_INGRESO2", "MES_INGRESO3", 
"PARTE_DIA_DERIVAC1", "PARTE_DIA_DERIVAC2")
#hay que quitar las comilla simple 

data3<-data[,c(variables3,vardep)]

```



#Gradient Boosting MXM
```{r}
library(caret)

set.seed(1234)


gbmgridmxm<-expand.grid(shrinkage=c(0.03),
 n.minobsinnode=c(5),
 n.trees=c(1500),
 interaction.depth=c(2))

controlgmbmxm<-trainControl(method = "cv",number=4,savePredictions = "all",
 classProbs=TRUE) 

gbmmxmfinal<- train(factor(subtema1)~targetbin1+ targetbinloc1+ ANONIMO1+ INST_DERIVAC1+ 
DENUNCIANTE2+ DENUNCIANTE3+ MES_INGRESO2+ MES_INGRESO3+ 
PARTE_DIA_DERIVAC1+ PARTE_DIA_DERIVAC2,
data=data3,
 method="gbm",trControl=controlgmbmxm,tuneGrid=gbmgridmxm,
 distribution="bernoulli", bag.fraction=1,verbose=FALSE)#bag fraction no se puede turnear





gbmmxmfinal
 
 # Accuracy  Kappa    
 #  0.719422  0.4388414



preditestmxm<-gbmmxmfinal$pred

preditestmxm

aucmxm<-roc(preditestmxm$obs,preditestmxm$Yes,levels=c("Yes","No"))

aucmxm



# Area under the curve: 0.801


# Area under the curve: 0.7982
gbmmxmfinal
salmxm<-gbmmxmfinal$pred
salmxm

confusionMatrix(reference=salmxm$obs,data=salmxm$pred, positive="Yes")


# Stochastic Gradient Boosting 
# 
# 4619 samples
#   10 predictor
#    2 classes: 'No', 'Yes' 
# 
# No pre-processing
# Resampling: Cross-Validated (4 fold) 
# Summary of sample sizes: 3464, 3464, 3464, 3465 
# Resampling results:
# 
#   Accuracy  Kappa    
#   0.719422  0.4388414
# 
# Tuning parameter 'n.trees' was held constant at a value of 1000
# Tuning
#  'shrinkage' was held constant at a value of 0.05
# Tuning parameter 'n.minobsinnode' was
#  held constant at a value of 5
# Confusion Matrix and Statistics
# 
#           Reference
# Prediction   No  Yes
#        No  1688  625
#        Yes  671 1635
#                                           
#                Accuracy : 0.7194          
#                  95% CI : (0.7062, 0.7323)
#     No Information Rate : 0.5107          
#     P-Value [Acc > NIR] : <2e-16          
#                                           
#                   Kappa : 0.4388          
#                                           
#  Mcnemar's Test P-Value : 0.2113          
#                                           
#             Sensitivity : 0.7235          
#             Specificity : 0.7156          
#          Pos Pred Value : 0.7090          
#          Neg Pred Value : 0.7298          
#              Prevalence : 0.4893          
#          Detection Rate : 0.3540          
#    Detection Prevalence : 0.4992          
#       Balanced Accuracy : 0.7195          
#                                           
#        'Positive' Class : Yes   

aucmxm2 <- roc(preditestmxm$obs, preditestmxm$Yes, levels = c("Yes", "No"))
coords(aucmxm, "best", ret = "threshold", best.method = "closest.topleft")

corte2<-0.46


salmxm$predcorte<-ifelse(salmxm$Yes>corte2,"Yes","No")
salmxm$predcorte<-as.factor(salmxm$predcorte)

confusionMatrix(reference=salmxm$obs,data=salmxm$predcorte, positive="Yes")


```

#test gbm 
```{r}
load("TTESTCodificada_dummy_subtema_TEST.RDA")

vardep="subtema1"
variables3<-c("targetbin1", "targetbinloc1", "ANONIMO1", "INST_DERIVAC1", 
              "DENUNCIANTE2", "DENUNCIANTE3", "MES_INGRESO2", "MES_INGRESO3", 
              "PARTE_DIA_DERIVAC1", "PARTE_DIA_DERIVAC2")


TRATATEST_test<-TRATATEST[,c(variables3,vardep)]
TRATATEST_test$subtema1<-ifelse(TRATATEST_test$subtema1==1,"Yes","No")
TRATATEST_test
# TRATATEST_test$subtema1<-as.character(TRATATEST_test$subtema1)


gbmgridmxm<-expand.grid(shrinkage=c(0.03),
 n.minobsinnode=c(5),
 n.trees=c(1500),
 interaction.depth=c(2))

controlgmbmxm<-trainControl(method = "cv",number=4,savePredictions = "all",
 classProbs=TRUE) 

gbmmxmfinaltest<- train(factor(subtema1)~targetbin1+ targetbinloc1+ ANONIMO1+ INST_DERIVAC1+ 
DENUNCIANTE2+ DENUNCIANTE3+ MES_INGRESO2+ MES_INGRESO3+ 
PARTE_DIA_DERIVAC1+ PARTE_DIA_DERIVAC2,
data=TRATATEST_test,
 method="gbm",trControl=controlgmbmxm,tuneGrid=gbmgridmxm,
 distribution="bernoulli", bag.fraction=1,verbose=FALSE)#bag fraction no se puede turnear


                         
                         




 
# Accuracy   Kappa    
#   0.6649944  0.3288956



preditestmxmtest<-gbmmxmfinaltest$pred

preditestmxmtest
aucmxmtest<-roc(preditestmxmtest$obs,preditestmxmtest$Yes,levels=c("Yes","No"))

aucmxmtest

# Area under the curve: 0.801


# Area under the curve: 0.7982
gbmmxmfinaltest
salmxmtest<-gbmmxmfinaltest$pred
salmxmtest

confusionMatrix(reference=salmxmtest$obs,data=salmxmtest$pred, positive="Yes")


# corte<-0.46
# 
# salmxmtest$predcorte<-ifelse(salmxmtest$Yes>corte,"Yes","No")
# salmxmtest$predcorte<-as.factor(salmxmtest$predcorte)
# 
# confusionMatrix(reference=salmxmtest$obs,data=salmxmtest$predcorte, positive="Yes")

```








#test gbm 1
```{r}
TRATATEST_test

# Obtener los índices de fila como identificadores
row_ids <- rownames(TRATATEST_test)
gbmgridmxm<-expand.grid(shrinkage=c(0.03),
 n.minobsinnode=c(5),
 n.trees=c(1500),
 interaction.depth=c(2))
prediccionestest <- predict(object = gbmmxmfinal,
                    newdata = TRATATEST_test,
                    n.trees = 1000,tuneGrid=gbmgridmxm)

gbm_pred <- predict(object = gbmmxmfinal,
                    newdata = TRATATEST_test,
                    n.trees = 1000,tuneGrid=gbmgridmxm,type = "prob")

comparaciontest <- data.frame(RowID = row_ids, pred = prediccionestest, obs = TRATATEST_test$subtema1,prob=gbm_pred)


comparaciontest$obs<-as.factor(comparaciontest$obs)

confusionMatrix(reference=comparaciontest$obs,data=comparaciontest$pred, positive="Yes")


corte<-0.45

comparaciontest$predcorte<-ifelse(comparaciontest$Yes>corte,"Yes","No")
comparaciontest$predcorte<-as.factor(comparaciontest$predcorte)

confusionMatrix(reference=comparaciontest$obs,data=comparaciontest$predcorte, positive="Yes")



```







#SVM
```{r}

source ("cruzada SVM binaria lineal.R")
source ("cruzada SVM binaria polinomial.R")
source ("cruzada SVM binaria RBF.R")
SVMgridfinal<-expand.grid(C=c(5),
                     sigma=c(0.05))

controlfinal<-trainControl(method = "cv",
                      number=4,savePredictions = "all") 


SVMMXMRBFfinal<- train(data=data3,factor(subtema1)~targetbin1+ targetbinloc1+ ANONIMO1+ INST_DERIVAC1+ 
DENUNCIANTE2+ DENUNCIANTE3+ MES_INGRESO2+ MES_INGRESO3+ 
PARTE_DIA_DERIVAC1+ PARTE_DIA_DERIVAC2,
            method="svmRadial",trControl=controlfinal,
            tuneGrid=SVMgridfinal,verbose=FALSE)

SVMMXMRBFfinal


SVMMXMRBFfinal
salRBFmxm<-SVMMXMRBFfinal$pred
salRBFmxm

confusionMatrix(reference=salRBFmxm$obs,data=salRBFmxm$pred, positive="Yes")

```




#XBOOST

```{r}  



source ("cruzada xgboost binaria.R")
xgbmgridfinal<-expand.grid(
 min_child_weight=c(10),
 eta=c(0.01),
 nrounds=c(800),
 max_depth=6,gamma=0,colsample_bytree=1,subsample=1)

controlfinalxbg<-trainControl(method = "cv",number=4,savePredictions = "all",
 classProbs=TRUE) 

xgbmmxmfinal<- train(factor(subtema1)~targetbin1+ targetbinloc1+ ANONIMO1+ INST_DERIVAC1+ 
DENUNCIANTE2+ DENUNCIANTE3+ MES_INGRESO2+ MES_INGRESO3+ 
PARTE_DIA_DERIVAC1+ PARTE_DIA_DERIVAC2,
 data=data3,
 method="xgbTree",trControl=controlfinalxbg,
 tuneGrid=xgbmgridfinal,verbose=FALSE)

xgbmmxmfinal

preditestxgb<-xgbmmxmfinal$pred

preditestxgb
aucxgb<-roc(preditestxgb$obs,preditestxgb$Yes,levels=c("Yes","No"))

aucxgb
#Area under the curve: 0.7932

xgbmmxmfinal
salxgbmmxm<-xgbmmxmfinal$pred
salxgbmmxm

confusionMatrix(reference=salxgbmmxm$obs,data=salxgbmmxm$pred, positive="Yes")


aucxgb2 <- roc(preditestxgb$obs, preditestxgb$Yes, levels = c("Yes", "No"))
coords(aucxgb2, "best", ret = "threshold", best.method = "closest.topleft")






  # Arbol simple
  library(rpart)
  library(rpart.plot)
  
  arbol2 <- rpart(factor(subtema1)~targetbin1+ targetbinloc1+ ANONIMO1+ INST_DERIVAC1+ 
DENUNCIANTE2+ DENUNCIANTE3+ MES_INGRESO2+ MES_INGRESO3+ 
PARTE_DIA_DERIVAC1+ PARTE_DIA_DERIVAC2, data = data3,
                  minbucket =10,method = "class",parms=list(split="gini"),cp=0)
  
  summary(arbol2)
  rpart.plot(arbol2,extra=105,nn=TRUE,tweak =1.9) #tweak es tamaño de arbol 
  
  tree_model <- rpart(xgbmmxmfinal, data = data3)

# Mostrar el árbol
plot(tree_model)
text(tree_model)

corte4<-0.46


salxgbmmxm$predcorte<-ifelse(salxgbmmxm$Yes>corte4,"Yes","No")
salxgbmmxm$predcorte<-as.factor(salxgbmmxm$predcorte)

confusionMatrix(reference=salxgbmmxm$obs,data=salxgbmmxm$predcorte, positive="Yes")

```



#test xboost

```{r}  

source ("cruzada xgboost binaria.R")
xgbmgridfinal<-expand.grid(
 min_child_weight=c(10),
 eta=c(0.01),
 nrounds=c(800),
 max_depth=6,gamma=0,colsample_bytree=1,subsample=1)

controlfinalxbg<-trainControl(method = "cv",number=4,savePredictions = "all",
 classProbs=TRUE) 

xgbmmxmfinalt<- train(factor(subtema1)~targetbin1+ targetbinloc1+ ANONIMO1+ INST_DERIVAC1+ 
DENUNCIANTE2+ DENUNCIANTE3+ MES_INGRESO2+ MES_INGRESO3+ 
PARTE_DIA_DERIVAC1+ PARTE_DIA_DERIVAC2,
 data=TRATATEST_test,
 method="xgbTree",trControl=controlfinalxbg,
 tuneGrid=xgbmgridfinal,verbose=FALSE)

xgbmmxmfinalt

preditestxgbt<-xgbmmxmfinalt$pred

preditestxgbt
aucxgbt<-roc(preditestxgbt$obs,preditestxgbt$Yes,levels=c("Yes","No"))

aucxgbt
#Area under the curve: 0.7038

xgbmmxmfinalt
salxgbmmxmt<-xgbmmxmfinalt$pred
salxgbmmxmt

confusionMatrix(reference=salxgbmmxmt$obs,data=salxgbmmxmt$pred, positive="Yes")

# corte<-0.46
# 
# salxgbmmxmt$predcorte<-ifelse(salxgbmmxmt$Yes>corte,"Yes","No")
# salxgbmmxmt$predcorte<-as.factor(salxgbmmxmt$predcorte)
# 
# confusionMatrix(reference=salxgbmmxmt$obs,data=salxgbmmxmt$predcorte, positive="Yes")





```




#test xboost 1
```{r}
TRATATEST_test

# Obtener los índices de fila como identificadores
row_ids <- rownames(TRATATEST_test)

xgbmgridfinal<-expand.grid(
 min_child_weight=c(10),
 eta=c(0.01),
 nrounds=c(500),
 max_depth=6,gamma=0,colsample_bytree=1,subsample=1)

prediccionestestxb <- predict(object = xgbmmxmfinal,
                    newdata = TRATATEST_test,
                   tuneGrid=xgbmgridfinal)

gbm_predxb <- predict(object = xgbmmxmfinal,
                    newdata = TRATATEST_test,
                    tuneGrid=xgbmgridfinal,type = "prob")

comparaciontestxb <- data.frame(RowID = row_ids, pred = prediccionestestxb, obs = TRATATEST_test$subtema1,prob=gbm_predxb)
comparaciontestxb

comparaciontestxb$obs<-as.factor(comparaciontestxb$obs)

confusionMatrix(reference=comparaciontestxb$obs,data=comparaciontestxb$pred, positive="Yes")

```

#RF
```{r}
library(caret)
set.seed(1234) 

rfgridrf<-expand.grid(mtry=c(4))

controlrf<-trainControl(method = "cv",number=4,savePredictions = "all") 

rfmxm<- train( factor(subtema1)~targetbin1+ targetbinloc1+ ANONIMO1+ INST_DERIVAC1+ 
DENUNCIANTE2+ DENUNCIANTE3+ MES_INGRESO2+ MES_INGRESO3+ 
PARTE_DIA_DERIVAC1+ PARTE_DIA_DERIVAC2,
            data=data3, method="rf",trControl=controlrf,tuneGrid=rfgridrf, linout = FALSE,ntree=1500,nodesize=20,replace=TRUE,sampsize=800) 


rfmxm

prerf<-rfmxm$pred

prerf

#Area under the curve: 0.7932

rfmxm
salrf<-rfmxm$pred
salrf

confusionMatrix(reference=salrf$obs,data=salrf$pred, positive="Yes")




```






#test rf 
```{r}
TRATATEST_test
set.seed(1234) 

rfgridrf<-expand.grid(mtry=c(4))

controlrf<-trainControl(method = "cv",number=4,savePredictions = "all") 

rfmxmt<- train( factor(subtema1)~targetbin1+ targetbinloc1+ ANONIMO1+ INST_DERIVAC1+ 
DENUNCIANTE2+ DENUNCIANTE3+ MES_INGRESO2+ MES_INGRESO3+ 
PARTE_DIA_DERIVAC1+ PARTE_DIA_DERIVAC2,
            data=TRATATEST_test, method="rf",trControl=controlrf,tuneGrid=rfgridrf, linout = FALSE,ntree=1500,nodesize=20,replace=TRUE) 


rfmxmt


salrft<-rfmxmt$pred
salrft

confusionMatrix(reference=salrft$obs,data=salrft$pred, positive="Yes")

```

#red
```{r} 
controlmaxi<-trainControl(method = "cv",
                      number=4,savePredictions = "all") 

set.seed(1234)
nnetgridmaxi <-  expand.grid(size=c(4),decay=c(0.0001),bag=F)

completomaxi1<-data.frame()
listaitermaxi<-c(1000)

for (iter in listaitermaxi)
{
  rednnetmaxi1<- train(subtema1~targetbin1+ targetbinloc1+ ANONIMO1+ INST_DERIVAC1+ 
DENUNCIANTE2+ DENUNCIANTE3+ MES_INGRESO2+ MES_INGRESO3+ 
PARTE_DIA_DERIVAC1+ PARTE_DIA_DERIVAC2,
                  data=data3,
                  method="avNNet",linout = TRUE,maxit=iter,
                  trControl=controlmaxi,repeats=5,tuneGrid=nnetgridmaxi,trace=F)
  # Añado la columna del parametro de iteraciones
  rednnetmaxi1$results$itera<-iter
  # Voy incorporando los resultados a completo
  completomaxi1<-rbind(completomaxi1,rednnetmaxi1$results)
  
  
}


rednnetmaxi1

prered<-rednnetmaxi1$pred

prered

#Area under the curve: 0.7932

rednnetmaxi1
salred<-rednnetmaxi1$pred
salred

confusionMatrix(reference=salred$obs,data=salred$pred, positive="Yes")


```


#red t
```{r} 
controlmaxi<-trainControl(method = "cv",
                      number=4,savePredictions = "all") 

set.seed(1234)
nnetgridmaxi <-  expand.grid(size=c(4),decay=c(0.0001),bag=F)

completomaxi1<-data.frame()
listaitermaxi<-c(1000)

for (iter in listaitermaxi)
{
  rednnetmaxi1t<- train(subtema1~targetbin1+ targetbinloc1+ ANONIMO1+ INST_DERIVAC1+ 
DENUNCIANTE2+ DENUNCIANTE3+ MES_INGRESO2+ MES_INGRESO3+ 
PARTE_DIA_DERIVAC1+ PARTE_DIA_DERIVAC2,
                  data=TRATATEST_test,
                  method="avNNet",linout = TRUE,maxit=iter,
                  trControl=controlmaxi,repeats=5,tuneGrid=nnetgridmaxi,trace=F)
  # Añado la columna del parametro de iteraciones
  rednnetmaxi1$results$itera<-iter
  # Voy incorporando los resultados a completo
  completomaxi1<-rbind(completomaxi1,rednnetmaxi1$results)
  
  
}


rednnetmaxi1t

preredt<-rednnetmaxi1t$pred

preredt

#Area under the curve: 0.7932

rednnetmaxi1t
salredt<-rednnetmaxi1t$pred
salredt

confusionMatrix(reference=salredt$obs,data=salredt$pred, positive="Yes")


```





##Media gbm
```{r}  
mediasgbm<-cruzadagbmbin(data=data3, vardep="subtema1",
   listconti=c("targetbin1", "targetbinloc1", "ANONIMO1", "INST_DERIVAC1", 
"DENUNCIANTE2", "DENUNCIANTE3", "MES_INGRESO2", "MES_INGRESO3", 
"PARTE_DIA_DERIVAC1", "PARTE_DIA_DERIVAC2"),
 listclass=c(""),
  grupos=4,sinicio=1234,repe=25,
n.minobsinnode=5,shrinkage=0.05,n.trees=1000.,interaction.depth=2)

  mediasgbm$modelo="GBM.mxm"

  mediasgbmbis<-as.data.frame(mediasgbm[1])
mediasgbmbis$modelo<-"GBM.mxm"

  
mediasgbmt<-cruzadagbmbin(data=TRATATEST_test, vardep="subtema1",
   listconti=c("targetbin1", "targetbinloc1", "ANONIMO1", "INST_DERIVAC1", 
"DENUNCIANTE2", "DENUNCIANTE3", "MES_INGRESO2", "MES_INGRESO3", 
"PARTE_DIA_DERIVAC1", "PARTE_DIA_DERIVAC2"),
 listclass=c(""),
  grupos=4,sinicio=1234,repe=25,
n.minobsinnode=5,shrinkage=0.05,n.trees=1000.,interaction.depth=2)

  mediasgbmt$modelo="GBM.mxm.Test"
  
  
  mediasgbmtbis<-as.data.frame(mediasgbmt[1])
mediasgbmtbis$modelo<-"GBM.mxm.Test"
    
Uniongbm<-rbind(mediasgbmbis,mediasgbmtbis)

dput(names(table(Uniongbm$modelo)))
par(cex.axis=0.8)
boxplot(data=Uniongbm,col="pink",tasa~modelo,main="TASA DE FALLOS")


par(cex.axis=0.7)
boxplot(data=Uniongbm,col="pink",auc~modelo,main="AUC")
  
```  

##Media xb
```{r}  

source ("cruzada xgboost binaria.R")
mediasxb<-cruzadaxgbmbin(data=data3, vardep="subtema1",
   listconti=c("targetbin1", "targetbinloc1", "ANONIMO1", "INST_DERIVAC1", 
"DENUNCIANTE2", "DENUNCIANTE3", "MES_INGRESO2", "MES_INGRESO3", 
"PARTE_DIA_DERIVAC1", "PARTE_DIA_DERIVAC2"),
 listclass=c(""),
  grupos=4,sinicio=1234,repe=25,
   min_child_weight=10,eta=0.01,nrounds=500,max_depth=6,
  gamma=0,colsample_bytree=1,subsample=1,
 alpha=0,lambda=0)

  mediasxb$modelo="XBoost.mxm"


mediasxbt<-cruzadaxgbmbin(data=TRATATEST_test, vardep="subtema1",
   listconti=c("targetbin1", "targetbinloc1", "ANONIMO1", "INST_DERIVAC1", 
"DENUNCIANTE2", "DENUNCIANTE3", "MES_INGRESO2", "MES_INGRESO3", 
"PARTE_DIA_DERIVAC1", "PARTE_DIA_DERIVAC2"),
 listclass=c(""),
  grupos=4,sinicio=1234,repe=25,
   min_child_weight=10,eta=0.01,nrounds=500,max_depth=6,
  gamma=0,colsample_bytree=1,subsample=1,
 alpha=0,lambda=0)

  mediasxbt$modelo="XBoost.mxm.test"
  
  Unionxb<-rbind(mediasxb,mediasxbt)

dput(names(table(Unionxb$modelo)))
par(cex.axis=0.8)
boxplot(data=Unionxb,col="pink",tasa~modelo,main="TASA DE FALLOS")


par(cex.axis=0.7)
boxplot(data=Unionxb,col="pink",auc~modelo,main="AUC")
  
  
  
```

##Media rf
```{r}  
mediasrf<-cruzadarfbin(data=data3, vardep="subtema1",
   listconti=c("targetbin1", "targetbinloc1", "ANONIMO1", "INST_DERIVAC1", 
"DENUNCIANTE2", "DENUNCIANTE3", "MES_INGRESO2", "MES_INGRESO3", 
"PARTE_DIA_DERIVAC1", "PARTE_DIA_DERIVAC2"),
 listclass=c(""),
  grupos=10,sinicio=1234,repe=25,nodesize=20,
  mtry=4,ntree=1500,replace=TRUE,sampsize=800)

  mediasrf$modelo="RF.mxm"
  
  
  mediasrft<-cruzadarfbin(data=TRATATEST_test, vardep="subtema1",
   listconti=c("targetbin1", "targetbinloc1", "ANONIMO1", "INST_DERIVAC1", 
"DENUNCIANTE2", "DENUNCIANTE3", "MES_INGRESO2", "MES_INGRESO3", 
"PARTE_DIA_DERIVAC1", "PARTE_DIA_DERIVAC2"),
 listclass=c(""),
  grupos=10,sinicio=1234,repe=25,nodesize=20,
  mtry=4,ntree=1500,replace=TRUE)

  mediasrft$modelo="RF.mxm.test"
  
  
  Unionrf<-rbind(mediasrf,mediasrft)

dput(names(table(Unionrf$modelo)))
par(cex.axis=0.8)
boxplot(data=Unionrf,col="pink",tasa~modelo,main="TASA DE FALLOS")


par(cex.axis=0.7)
boxplot(data=Unionrf,col="pink",auc~modelo,main="AUC")





```  




##Mediared redmaxi1
```{r}
mediasred<-cruzadaavnnetbin(data=data3,
                          vardep="subtema1",listconti=
                            c("targetbin1", "targetbinloc1", "ANONIMO1", "INST_DERIVAC1", 
"DENUNCIANTE2", "DENUNCIANTE3", "MES_INGRESO2", "MES_INGRESO3", 
"PARTE_DIA_DERIVAC1", "PARTE_DIA_DERIVAC2"),
                          listclass=c(""),grupos=4,sinicio=1234,repe=25,repeticiones=5,itera=1000,
                          size=c(4),decay=c(0.0001))

mediasred$modelo="Red.mxm"



mediasredt<-cruzadaavnnetbin(data=TRATATEST_test,
                          vardep="subtema1",listconti=
                            c("targetbin1", "targetbinloc1", "ANONIMO1", "INST_DERIVAC1", 
"DENUNCIANTE2", "DENUNCIANTE3", "MES_INGRESO2", "MES_INGRESO3", 
"PARTE_DIA_DERIVAC1", "PARTE_DIA_DERIVAC2"),
                          listclass=c(""),grupos=4,sinicio=1234,repe=25,repeticiones=5,itera=1000,
                          size=c(4),decay=c(0.0001))

mediasredt$modelo="Red.mxm.test"



  Unionred<-rbind(mediasred,mediasredt)

dput(names(table(Unionred$modelo)))
par(cex.axis=0.8)
boxplot(data=Unionred,col="pink",tasa~modelo,main="TASA DE FALLOS")


par(cex.axis=0.7)
boxplot(data=Unionred,col="pink",auc~modelo,main="AUC")


  Union4modelos<-rbind(mediasgbmbis,mediasgbmtbis,mediasxb,mediasxbt,mediasrf,mediasrft,mediasred,mediasredt)

dput(names(table(Union4modelos$modelo)))
par(cex.axis=0.6)
boxplot(data=Union4modelos,col="pink",tasa~modelo,main="TASA DE FALLOS")


par(cex.axis=0.6)
boxplot(data=Union4modelos,col="pink",auc~modelo,main="AUC")


```
## Variable prediccion de ensamblado

```{r}
dput(names(TTESTbis))
TTESTbis
colnames(TTESTbis)[colnames(TTESTbis) == "derivacion_institucion.AREA LEGAL DEL PROGRAMA NACIONAL DE RESCATE"] <- "INST_DERIVAC2"
preditotal = predicciones_gradient$pred

predicciones_gradient <- predict(gbmmxmfinal, newdata = TRATATEST_test,type = "prob")
predicciones_gradientstep <- predict(gbmstep, newdata = TTESTbis,type = "prob")
predicciones_xgb <- predict(xgbmmxmfinal, newdata = TRATATEST_test,type = "prob")

predicciones_gradientp <- predict(gbmmxmfinal, newdata = TRATATEST_test)


predicciones_combinadasp <- (predicciones_gradient+predicciones_xgb+predicciones_gradientstep)/3  
predicciones_combinadasp

predicciones <- factor(ifelse(predicciones_combinadas >= 0.5, "Yes", "No"))
predicciones      

comparacion <- data.frame(RowID = row_ids, pred = predicciones_gradientp, obs = TRATATEST_test$subtema1,prob1=predicciones_gradient$Yes,prob2=predicciones_xgb$Yes,prob3=predicciones_gradientstep$Yes,ensam=predicciones_combinadasp)
comparacion
                       
corte <- 0.5

comparacion$pred <- ifelse(comparacion$ensam.Yes >= corte, "Yes", "No")
comparacion
comparacion$pred<-as.factor(comparacion$pred)
comparacion$obs<-as.factor(comparacion$obs)
confusionMatrix(reference=comparacion$obs,data=comparacion$pred, positive="Yes")


```









#glm
```{r}


control<-trainControl(method = "LGOCV",number=4,
                      classProbs=TRUE,savePredictions = "all") #p es train 80%

logifinal<- train(subtema1~ANONIMO2+ targetbinloc1+ DENUNCIANTE2+ targetbin1+ 
DENUNCIANTE6+ MES_INGRESO3+ PARTE_DIA_DERIVAC1+ MES_INGRESO2+ 
MES_INGRESO11+ INST_DERIVAC1+ MES_INGRESO10+ PARTE_DIA_DERIVAC2+ 
MES_INGRESO9+ INST_DERIVAC2+ DENUNCIANTE1+ WEEKDAY_INGRESO4+ 
DENUNCIANTE_EDAD5,data=data2,
             method="glm",trControl=control) #glm, modelo lineal general

summary(logifinal)
logifinal #accuracy 70% de aciertos
salglmfinal<-logifinal$pred
salglmfinal

confusionMatrix(reference=salglmfinal$obs,data=salglmfinal$pred, positive="Yes")

preditestglm<-logifinal$pred

preditestglm
aucglm<-roc(preditestglm$obs,preditestglm$Yes,levels=c("Yes","No"))

aucglm
#Area under the curve: 0.7296

corte<-0.5


salglmfinal$predcorte<-ifelse(salglmfinal$Yes>corte,"Yes","No")
salglmfinal$predcorte<-as.factor(salglmfinal$predcorte)

confusionMatrix(reference=salglmfinal$obs,data=salglmfinal$predcorte, positive="Yes")



```


#graficos
```{r}
source("funcion resultadosgbm.R")
library(rpart)
library(rpart.plot)


vardep="subtema1"
variables3<-c("targetbin1", "targetbinloc1", "ANONIMO1", "INST_DERIVAC1", 
"DENUNCIANTE2", "DENUNCIANTE3", "MES_INGRESO2", "MES_INGRESO3", 
"PARTE_DIA_DERIVAC1", "PARTE_DIA_DERIVAC2")
#hay que quitar las comilla simple 


# USO DE VISUALPRED 

library(visualpred)

listconti<-c("targetbin1", "targetbinloc1", "ANONIMO1", "INST_DERIVAC1", 
"DENUNCIANTE2", "DENUNCIANTE3", "MES_INGRESO2", "MES_INGRESO3", 
"PARTE_DIA_DERIVAC1", "PARTE_DIA_DERIVAC2")
listclass<-c()
data4<-data[,c(listconti,listclass,vardep)]





resultgmb<-famdcontour(dataf=data4,listconti=listconti,listclass=listclass,vardep=vardep,title="Xgboost",title2="",selec=0,modelo="Xgboost",n.minobsinnode=10,shrink=0.01,ntreegbm=500)

resultgmb[[1]]
resultgmb[[2]]
resultgmb[[3]]
resultgmb[[4]]
resultgmb[[5]]
resultgmb[[6]]

table(data4$subtema1)

datosgmb<-data4[,c(listconti,listclass,vardep)]

resultgbm<-famdcontour(dataf=data4,listconti=listconti,listclass=listclass,vardep=vardep,
                    title="Xgboost",title2=" ",selec=0,modelo="gbm",classvar=0,n.minobsinnode=10,shrink=0.01,ntreegbm=500)
resultgmb[[1]]
resultgbm[[2]]
resultgmb[[3]]
resultgmb[[4]]
resultgmb[[5]]
resultgmb[[6]]

resultgbm
g4<-resultgbm[[2]]+theme(legend.position = "none")+xlab("")+ylab("")

g4



```


