---
title: "TRATA"
author: "Xuele"
date: "2023-03-26"
output: html_document
---

```{r setup, include=FALSE}
knitr::opts_chunk$set(echo = TRUE)
```


#Datos
```{r}
setwd("C:/Users/Xuele/Documents/MACHINE LEARNING/TEMA 6")
#setwd("C:/Users/Xuele/Documents/WeChat Files/wxid_rk9499725zdh11/FileStorage/File/2023-03/TEMA6")
library(parallel)
library(doParallel)
library(plyr)
library(caret)
library(dummies)
library(ggplot2)
library(ggplot2)
library(randomForest)
library(naniar)
library(MASS)
library(caret)
library(MXM)
library(dplyr)
GS_T0 <- Sys.time()
cluster <- makeCluster(detectCores() - 1) # number of cores, convention to leave 1 core for OS
registerDoParallel(cluster) # register the parallel processing


source("funcion steprepetido binaria.R")
source("cruzadas avnnet y log binaria.R")


load("TRATACodificada.rda")

dput(names(TRATA))

```
c("situacion", "es_anonima", "provincia", "via_ingreso", "derivacion_institucion", 
"derivacion_judicializa", "denunciante_tipo", "denunciante_edad_aparente", 
"subtema1", "MESES", "weekday_ingreso", "localidad1", "denunciante_genero1", 
"dias_transcurridos", "hora_categ")


#Combinacion de datos 
```{r}

listconti<-c("dias_transcurridos")
listclass<-c("situacion", "es_anonima", "provincia", "via_ingreso", "derivacion_institucion", 
"derivacion_judicializa", "denunciante_tipo", "denunciante_edad_aparente", 
 "MESES", "weekday_ingreso", "denunciante_genero1", "hora_categ","nro_registro_interno")
vardep<-c("subtema1")
TRATA<-TRATA[,c(listconti,listclass,vardep)]

```

#Transformacion de datos 
```{r}
# Borro observaciones con algún missing 


TRATA2<-na.omit(TRATA)

# Copio  y pego de otros ejemplos estandarización continuas

means <-apply(TRATA2[,listconti],2,mean,na.rm=TRUE)
sds<-sapply(TRATA2[,listconti],sd,na.rm=TRUE)

TRATA2.2<-scale(TRATA2[,listconti], center = means, scale = sds)

TRATA2<-data.frame(cbind(TRATA2.2,TRATA2[,c(listclass,vardep)]))
TRATASINTARGET<-TRATA2

load("TRATA_LOC_encoder.RDA")
load("TRATA_PROV_encoder.RDA")


UNIR <- merge(merge(PROV, LOC, all = TRUE), TRATA2, all = TRUE)



subset(UNIR, nro_registro_interno == 505051525)

dput(names(UNIR))

c("nro_registro_interno", "provincia", "subtema1", "targetbin1", 
"targetbinloc1", "localidad1", "dias_transcurridos", "situacion", 
"es_anonima", "via_ingreso", "derivacion_institucion", "derivacion_judicializa", 
"denunciante_tipo", "denunciante_edad_aparente", "MESES", "weekday_ingreso", 
"denunciante_genero1", "hora_categ")


listconti<-c("dias_transcurridos","targetbin1","targetbinloc1")
listclass<-c("situacion", "es_anonima",  "via_ingreso", "derivacion_institucion", 
"derivacion_judicializa", "denunciante_tipo", "denunciante_edad_aparente", 
 "MESES", "weekday_ingreso", "denunciante_genero1", "hora_categ")
vardep<-c("subtema1")

TRATA2<-UNIR[,c(listconti,listclass,vardep)]
dput(names(TRATA2))

```



```{r}

# Lista de Frecuencias de las categóricas, útil pues algunos niveles
# con pocas observaciones no deben ser tenidos en cuenta 
# en modelos de machine learning para evitar sobreajuste


frecu<-ldply(TRATA2[,listclass],function(x) t(rbind(names(table(x)),table(x))))
names(frecu)<-c("variable","nivel","frecuencia")
frecu$frecuencia<-as.numeric(frecu$frecuencia)
frecu 

# Hacemos dummies
TRATAbis<-dummy.data.frame(TRATA2, listclass, sep = ".")

# Quitamos position o division con menos de 20
frecu20<-frecu[frecu$frecuencia<20,]

# 2) Obtengo listado de los niveles en el mismo formato que las dummies,
# con separador .

frecu20$dum<-paste(frecu20$variable,frecu20$nivel,sep=".")
listamal<-dput(frecu20$dum)

listamal
# Borro las dummies de basebis que coinciden con la lista
TRATAbis[,listamal]<-NULL


```
```{r}

TRATASINTARGET




frecuSIN<-ldply(TRATASINTARGET[,listclass],function(x) t(rbind(names(table(x)),table(x))))
names(frecuSIN)<-c("variable","nivel","frecuencia")
frecuSIN$frecuencia<-as.numeric(frecuSIN$frecuencia)
frecuSIN 

# Hacemos dummies
TRATASINTARGETBIS<-dummy.data.frame(TRATASINTARGET, listclass, sep = ".")

# Quitamos position o division con menos de 20
frecuSIN20<-frecuSIN[frecuSIN$frecuencia<20,]

# 2) Obtengo listado de los niveles en el mismo formato que las dummies,
# con separador .

frecuSIN20$dum<-paste(frecuSIN20$variable,frecuSIN20$nivel,sep=".")
listamalSIN<-dput(frecuSIN20$dum)

listamalSIN
# Borro las dummies de basebis que coinciden con la lista
TRATASINTARGETBIS[,listamalSIN]<-NULL
TRATASINTARGETBIS

```





```{r}

TRATAbis

TRATAbis

```


#Transformacion de nombre dummy
```{r}


dput(names(TRATAbis))

colnames(TRATAbis)[colnames(TRATAbis) == "situacion.Emergencia"] <- "SITUACION1"
colnames(TRATAbis)[colnames(TRATAbis) == "situacion.Urgencia"] <- "SITUACION2"
colnames(TRATAbis)[colnames(TRATAbis) == "es_anonima.Sí"] <- "ANONIMO1"
colnames(TRATAbis)[colnames(TRATAbis) == "es_anonima.No"] <- "ANONIMO2"
colnames(TRATAbis)[colnames(TRATAbis) == "via_ingreso.NOLINEA145"] <- "VIA_INGRESO2"
colnames(TRATAbis)[colnames(TRATAbis) == "via_ingreso.Línea145"] <- "VIA_INGRESO1"
colnames(TRATAbis)[colnames(TRATAbis) == "derivacion_institucion.Servicios_de_emergencia"] <- "INST_DERIVAC1"
colnames(TRATAbis)[colnames(TRATAbis) == "derivacion_institucion.Programas_de_ayuda_a_víctimas"] <- "INST_DERIVAC2"
colnames(TRATAbis)[colnames(TRATAbis) == "derivacion_institucion.OrgSeguridad"] <- "INST_DERIVAC3"
colnames(TRATAbis)[colnames(TRATAbis) == "derivacion_institucion.Protex"] <- "INST_DERIVAC4"
colnames(TRATAbis)[colnames(TRATAbis) == "derivacion_institucion.OrgJusticia"] <- "INST_DERIVAC5"
colnames(TRATAbis)[colnames(TRATAbis) == "derivacion_judicializa.Otros"] <- "DERIVAC_JUDIC2"
colnames(TRATAbis)[colnames(TRATAbis) == "derivacion_judicializa.Sí"] <- "DERIVAC_JUDIC1"
colnames(TRATAbis)[colnames(TRATAbis) == "denunciante_tipo.Denunciante"] <- "DENUNCIANTE1"
colnames(TRATAbis)[colnames(TRATAbis) == "denunciante_tipo.DC"] <- "DENUNCIANTE2"
colnames(TRATAbis)[colnames(TRATAbis) == "denunciante_tipo.DI"] <- "DENUNCIANTE3"
colnames(TRATAbis)[colnames(TRATAbis) == "denunciante_tipo.DVD"] <- "DENUNCIANTE4"
colnames(TRATAbis)[colnames(TRATAbis) == "denunciante_tipo.DVI"] <- "DENUNCIANTE5"
colnames(TRATAbis)[colnames(TRATAbis) == "denunciante_tipo.Otros"] <- "DENUNCIANTE6"
colnames(TRATAbis)[colnames(TRATAbis) == "denunciante_edad_aparente.17a29"] <- "DENUNCIANTE_EDAD1"
colnames(TRATAbis)[colnames(TRATAbis) == "denunciante_edad_aparente.30a44"] <- "DENUNCIANTE_EDAD2"
colnames(TRATAbis)[colnames(TRATAbis) == "denunciante_edad_aparente.45a64"] <- "DENUNCIANTE_EDAD3"
colnames(TRATAbis)[colnames(TRATAbis) == "denunciante_edad_aparente.65+"] <- "DENUNCIANTE_EDAD4"
colnames(TRATAbis)[colnames(TRATAbis) == "denunciante_edad_aparente.Desconoce"] <- "DENUNCIANTE_EDAD5"
colnames(TRATAbis)[colnames(TRATAbis) == "MESES.Abril"] <- "MES_INGRESO4"
colnames(TRATAbis)[colnames(TRATAbis) == "MESES.Agosto"] <- "MES_INGRESO8"
colnames(TRATAbis)[colnames(TRATAbis) == "MESES.Diciembre"] <- "MES_INGRESO12"
colnames(TRATAbis)[colnames(TRATAbis) == "MESES.Enero"] <- "MES_INGRESO1"
colnames(TRATAbis)[colnames(TRATAbis) == "MESES.Febrero"] <- "MES_INGRESO2"
colnames(TRATAbis)[colnames(TRATAbis) == "MESES.Julio"] <- "MES_INGRESO7"
colnames(TRATAbis)[colnames(TRATAbis) == "MESES.Junio"] <- "MES_INGRESO6"
colnames(TRATAbis)[colnames(TRATAbis) == "MESES.Marzo"] <- "MES_INGRESO3"
colnames(TRATAbis)[colnames(TRATAbis) == "MESES.Mayo"] <- "MES_INGRESO5"
colnames(TRATAbis)[colnames(TRATAbis) == "MESES.Noviembre"] <- "MES_INGRESO11"
colnames(TRATAbis)[colnames(TRATAbis) == "MESES.Octubre"] <- "MES_INGRESO10"
colnames(TRATAbis)[colnames(TRATAbis) == "MESES.Septiembre"] <- "MES_INGRESO9"

colnames(TRATAbis)[colnames(TRATAbis) == "weekday_ingreso.domingo"] <- "WEEKDAY_INGRESO7"
colnames(TRATAbis)[colnames(TRATAbis) == "weekday_ingreso.jueves"] <- "WEEKDAY_INGRESO4"
colnames(TRATAbis)[colnames(TRATAbis) == "weekday_ingreso.lunes"] <- "WEEKDAY_INGRESO1"
colnames(TRATAbis)[colnames(TRATAbis) == "weekday_ingreso.martes"] <- "WEEKDAY_INGRESO2"
colnames(TRATAbis)[colnames(TRATAbis) == "weekday_ingreso.miércoles"] <- "WEEKDAY_INGRESO3"
colnames(TRATAbis)[colnames(TRATAbis) == "weekday_ingreso.sábado"] <- "WEEKDAY_INGRESO6"
colnames(TRATAbis)[colnames(TRATAbis) == "weekday_ingreso.viernes"] <- "WEEKDAY_INGRESO5"
colnames(TRATAbis)[colnames(TRATAbis) == "denunciante_genero1.Hombre"] <- "DENUNCIANTE_GENERO1"
colnames(TRATAbis)[colnames(TRATAbis) == "denunciante_genero1.Mujer"] <- "DENUNCIANTE_GENERO2"
colnames(TRATAbis)[colnames(TRATAbis) == "hora_categ.Madrugada"] <- "PARTE_DIA_DERIVAC1"
colnames(TRATAbis)[colnames(TRATAbis) == "hora_categ.Mañana"] <- "PARTE_DIA_DERIVAC2"

colnames(TRATAbis)[colnames(TRATAbis) == "hora_categ.Tarde"] <- "PARTE_DIA_DERIVAC3"
colnames(TRATAbis)[colnames(TRATAbis) == "hora_categ.Noche"] <- "PARTE_DIA_DERIVAC4"



dput(names(TRATAbis))

```

c("dias_transcurridos", "targetbin1", "targetbinloc1", "SITUACION1", 
"SITUACION2", "ANONIMO2", "ANONIMO1", "VIA_INGRESO2", "VIA_INGRESO1", 
"INST_DERIVAC1", "INST_DERIVAC2", "INST_DERIVAC3", "INST_DERIVAC5", 
"INST_DERIVAC4", "DERIVAC_JUDIC2", "DERIVAC_JUDIC1", "DENUNCIANTE1", 
"DENUNCIANTE2", "DENUNCIANTE3", "DENUNCIANTE4", "DENUNCIANTE5", 
"DENUNCIANTE6", "DENUNCIANTE_EDAD1", "DENUNCIANTE_EDAD2", "DENUNCIANTE_EDAD3", 
"DENUNCIANTE_EDAD4", "DENUNCIANTE_EDAD5", "MES_INGRESO4", "MES_INGRESO8", 
"MES_INGRESO12", "MES_INGRESO1", "MES_INGRESO2", "MES_INGRESO7", 
"MES_INGRESO6", "MES_INGRESO3", "MES_INGRESO5", "MES_INGRESO11", 
"MES_INGRESO10", "MES_INGRESO9", "WEEKDAY_INGRESO7", "WEEKDAY_INGRESO4", 
"WEEKDAY_INGRESO1", "WEEKDAY_INGRESO2", "WEEKDAY_INGRESO3", "WEEKDAY_INGRESO6", 
"WEEKDAY_INGRESO5", "DENUNCIANTE_GENERO1", "DENUNCIANTE_GENERO2", 
"PARTE_DIA_DERIVAC1", "PARTE_DIA_DERIVAC2", "PARTE_DIA_DERIVAC3", 
"PARTE_DIA_DERIVAC4", "subtema1")



#Archivo1
```{r}

# PARA ALGUNOS PREPARO MATRICES X, Y

archivo1<-TRATAbis


vardep<-"subtema1"
nombres1<-c("dias_transcurridos", "targetbin1", "targetbinloc1", "SITUACION1", 
"SITUACION2", "ANONIMO2", "ANONIMO1", "VIA_INGRESO2", "VIA_INGRESO1", 
"INST_DERIVAC1", "INST_DERIVAC2", "INST_DERIVAC3", "INST_DERIVAC5", 
"INST_DERIVAC4", "DERIVAC_JUDIC2", "DERIVAC_JUDIC1", "DENUNCIANTE1", 
"DENUNCIANTE2", "DENUNCIANTE3", "DENUNCIANTE4", "DENUNCIANTE5", 
"DENUNCIANTE6", "DENUNCIANTE_EDAD1", "DENUNCIANTE_EDAD2", "DENUNCIANTE_EDAD3", 
"DENUNCIANTE_EDAD4", "DENUNCIANTE_EDAD5", "MES_INGRESO4", "MES_INGRESO8", 
"MES_INGRESO12", "MES_INGRESO1", "MES_INGRESO2", "MES_INGRESO7", 
"MES_INGRESO6", "MES_INGRESO3", "MES_INGRESO5", "MES_INGRESO11", 
"MES_INGRESO10", "MES_INGRESO9", "WEEKDAY_INGRESO7", "WEEKDAY_INGRESO4", 
"WEEKDAY_INGRESO1", "WEEKDAY_INGRESO2", "WEEKDAY_INGRESO3", "WEEKDAY_INGRESO6", 
"WEEKDAY_INGRESO5", "DENUNCIANTE_GENERO1", "DENUNCIANTE_GENERO2", 
"PARTE_DIA_DERIVAC1", "PARTE_DIA_DERIVAC2", "PARTE_DIA_DERIVAC3", 
"PARTE_DIA_DERIVAC4")

y<-archivo1[,vardep]
x<-archivo1[,nombres1]

TRATAbis$subtema1<-ifelse(TRATAbis$subtema1==1,"Yes","No")


archivo1<-TRATAbis

table(archivo1$subtema1)
#  No  Yes 
# 2359 2260 
prop.table(table(archivo1$subtema1))
#       No       Yes 
# 0.5107166 0.4892834 

barplot(table(archivo1$subtema1), main = "Gráfico de barras de una variable binaria",
        xlab = "Categoría", ylab = "Frecuencia")
text(x = barplot(table(archivo1$subtema1)), y = table(archivo1$subtema1), labels = frecuencia, pos = 3)


ggplot(archivo1, aes(x = subtema1, fill = subtema1)) +
  geom_bar(color = "white", alpha = 0.3) +
  scale_fill_brewer(palette = "Dark2") +
  labs(title = "Diagrama de barras ",
       subtitle = "Conteo de la clase",
       x = "subtema", y = "Frecuencia") +
  theme_minimal()

ggplot(archivo1, aes(x = subtema1, fill = subtema1)) +
  geom_bar(color = "white", alpha = 0.3) +
  scale_fill_brewer(palette = "Dark2") +
  labs(title = "Diagrama de barras",
       subtitle = "Conteo de la clase",
       x = "Denuncia Explotación Sexual", y = "Frecuencia") +
  theme_minimal() +
  geom_text(stat = "count", aes(label = ..count..), vjust = -0.5)


```

```{r}


control<-trainControl(method = "cv",number=4,
                      classProbs=TRUE,savePredictions = "all") #p es train 80%

logitodo<- train(subtema1~.,data=archivo1,
             method="glm",trControl=control) #glm, modelo lineal general

summary(logitodo)
logitodo #accuracy 70% de aciertos
sal<-logitodo$pred
sal

aucglm<-roc(sal$obs,sal$Yes,levels=c("Yes","No"))

aucglm


confusionMatrix(reference=sal$obs,data=sal$pred, positive="Yes")


# corte<-0.3 
# 
# 
# sal$predcorte<-ifelse(sal$Yes>corte,"Yes","No")
# sal$predcorte<-as.factor(sal$predcorte)
# 
# confusionMatrix(reference=sal$obs,data=sal$predcorte, positive="Yes")



```


```{r}

# ESTIMACIÓN FINAL APROXIMADA DEL ERROR USANDO 10 GRUPOS DE CV

set.seed(1234)
control<-trainControl(method = "cv",number=10,savePredictions = "all",classProbs=TRUE) 

logi<- train(factor(subtema1)~.,data=archivo1,method="glm",trControl=control)

logi
sal<-logi$pred

roc(sal$obs,sal$Yes)



# EFECTO DE LAS VARIABLES INCLUIDAS EN EL MODELO

# Se aplica el modelo con methdo="none" en caret para observar la tabla de la logística

controlnone<-trainControl(method = "none",savePredictions = "all",classProbs=TRUE) 

loginone<- train(factor(subtema1)~.,data=archivo1,method="glm",trControl=controlnone)

summary(loginone)
##Media 3 STEPAIC1

mediaslog<-cruzadalogistica(data=archivo1,
                          vardep="subtema1",listconti=
                            c("dias_transcurridos", "targetbin1", "targetbinloc1", "SITUACION1", 
"SITUACION2", "ANONIMO2", "ANONIMO1", "VIA_INGRESO2", "VIA_INGRESO1", 
"INST_DERIVAC1", "INST_DERIVAC2", "INST_DERIVAC3", "INST_DERIVAC5", 
"INST_DERIVAC4", "DERIVAC_JUDIC2", "DERIVAC_JUDIC1", "DENUNCIANTE1", 
"DENUNCIANTE2", "DENUNCIANTE3", "DENUNCIANTE4", "DENUNCIANTE5", 
"DENUNCIANTE6", "DENUNCIANTE_EDAD1", "DENUNCIANTE_EDAD2", "DENUNCIANTE_EDAD3", 
"DENUNCIANTE_EDAD4", "DENUNCIANTE_EDAD5", "MES_INGRESO4", "MES_INGRESO8", 
"MES_INGRESO12", "MES_INGRESO1", "MES_INGRESO2", "MES_INGRESO7", 
"MES_INGRESO6", "MES_INGRESO3", "MES_INGRESO5", "MES_INGRESO11", 
"MES_INGRESO10", "MES_INGRESO9", "WEEKDAY_INGRESO7", "WEEKDAY_INGRESO4", 
"WEEKDAY_INGRESO1", "WEEKDAY_INGRESO2", "WEEKDAY_INGRESO3", "WEEKDAY_INGRESO6", 
"WEEKDAY_INGRESO5", "DENUNCIANTE_GENERO1", "DENUNCIANTE_GENERO2", 
"PARTE_DIA_DERIVAC1", "PARTE_DIA_DERIVAC2", "PARTE_DIA_DERIVAC3", 
"PARTE_DIA_DERIVAC4"),
                          listclass=c(""),grupos=4,sinicio=1234,repe=50)

mediaslog$modelo="REGL.todasVar"

```



#SIN TARGET
```{r}
dput(names(TRATASINTARGETBIS))
TRATASINTARGETBIS$subtema1<-as.character(TRATASINTARGETBIS$subtema1)


mediasSINlog<-cruzadalogistica(data=TRATASINTARGETBIS,
                          vardep="subtema1",listconti=
                            c("dias_transcurridos", "situacion.Emergencia", "situacion.Urgencia", 
"es_anonima.No", "es_anonima.Sí", "provincia.Buenos_Aires", 
"provincia.Catamarca", "provincia.Chaco", "provincia.Chubut", 
"provincia.Ciudad_Autónoma_de_Buenos_Aires", "provincia.Córdoba", 
"provincia.Corrientes", "provincia.Entre_Ríos", "provincia.Formosa", 
"provincia.Jujuy", "provincia.La_Rioja", "provincia.Mendoza", 
"provincia.Misiones", "provincia.Neuquén", "provincia.Otros", 
"provincia.Río_Negro", "provincia.Salta", "provincia.San_Juan", 
"provincia.San_Luis", "provincia.Santa_Cruz", "provincia.Santa_Fe", 
"provincia.Santiago_del_Estero", "provincia.Tierra_del_Fuego", 
"provincia.Tucumán", "via_ingreso.NOLINEA145", "via_ingreso.Línea145", 
"derivacion_institucion.Servicios_de_emergencia", "derivacion_institucion.Programas_de_ayuda_a_víctimas", 
"derivacion_institucion.OrgSeguridad", "derivacion_institucion.OrgJusticia", 
"derivacion_institucion.Protex", "derivacion_judicializa.Otros", 
"derivacion_judicializa.Sí", "denunciante_tipo.Denunciante", 
"denunciante_tipo.DC", "denunciante_tipo.DI", "denunciante_tipo.DVD", 
"denunciante_tipo.DVI", "denunciante_tipo.Otros", "denunciante_edad_aparente.17a29", 
"denunciante_edad_aparente.30a44", "denunciante_edad_aparente.45a64", "denunciante_edad_aparente.Desconoce", 
"MESES.Abril", "MESES.Agosto", "MESES.Diciembre", "MESES.Enero", 
"MESES.Febrero", "MESES.Julio", "MESES.Junio", "MESES.Marzo", 
"MESES.Mayo", "MESES.Noviembre", "MESES.Octubre", "MESES.Septiembre", 
"weekday_ingreso.domingo", "weekday_ingreso.jueves", "weekday_ingreso.lunes", 
"weekday_ingreso.martes", "weekday_ingreso.miércoles", "weekday_ingreso.sábado", 
"weekday_ingreso.viernes", "denunciante_genero1.Hombre", "denunciante_genero1.Mujer", 
"hora_categ.Madrugada", "hora_categ.Mañana", "hora_categ.Tarde", 
"hora_categ.Noche"),listclass=c(""),grupos=4,sinicio=1234,repe=50)

mediasSINlog$modelo="logistica.SinTargetEncoder"

```



```{r}

# Gráfico de importancia random forest
library(randomForest)
rfgrid<-expand.grid(mtry=c(3))

controlrfrf<-trainControl(method = "cv",number=4,savePredictions = "all",
                      classProbs=TRUE) 

rfrf<- train(factor(subtema1)~.,data=archivo1,
           method="rf",trControl=controlrfrf,tuneGrid=rfgrid,
           linout = FALSE,replace=TRUE,
           importance=TRUE)

final<-rfrf$finalModel
rfrf$finalModel$importance
tabla<-as.data.frame(rfrf$finalModel$importance)
tabla<-tabla[order(-tabla$MeanDecreaseAccuracy),]
tabla

barplot(tabla$MeanDecreaseAccuracy,names.arg=rownames(tabla))
summary(final)

aucrfrf<-roc(salrf$obs,salrf$Yes,levels=c("Yes","No"))

aucrfrf

salrf<-rfrf$pred
salrf

confusionMatrix(reference=salrf$obs,data=salrf$pred, positive="Yes")



  # Arbol simple
  library(rpart)
  library(rpart.plot)
  
  arbol1 <- rpart(factor(subtema1) ~ ., data = archivo1,
                  minbucket =10,method = "class",parms=list(split="gini"),cp=0)
  
  summary(arbol1)
  rpart.plot(arbol1,extra=105,nn=TRUE,tweak =1) #tweak es tamaño de arbol 

```




```{r}

library(rpart)
library(rpart.plot)
library(visualpred)
library(ggplot2)


vardep="subtema1"
variablesglm<-c("dias_transcurridos", "targetbin1", "targetbinloc1", "SITUACION1", 
"SITUACION2", "ANONIMO2", "ANONIMO1", "VIA_INGRESO2", "VIA_INGRESO1", 
"INST_DERIVAC1", "INST_DERIVAC2", "INST_DERIVAC3", "derivacion_institucion.OrgJusticia", 
"INST_DERIVAC4", "DERIVAC_JUDIC2", "DERIVAC_JUDIC1", "DENUNCIANTE1", 
"DENUNCIANTE2", "DENUNCIANTE3", "DENUNCIANTE4", "DENUNCIANTE5", 
"DENUNCIANTE6", "DENUNCIANTE_EDAD1", "DENUNCIANTE_EDAD2", "DENUNCIANTE_EDAD3", 
"DENUNCIANTE_EDAD4", "DENUNCIANTE_EDAD5", "MES_INGRESO4", "MES_INGRESO8", 
"MES_INGRESO12", "MES_INGRESO1", "MES_INGRESO2", "MES_INGRESO7", 
"MES_INGRESO6", "MES_INGRESO3", "MES_INGRESO5", "MES_INGRESO11", 
"MES_INGRESO10", "MES_INGRESO9", "WEEKDAY_INGRESO7", "WEEKDAY_INGRESO4", 
"WEEKDAY_INGRESO1", "WEEKDAY_INGRESO2", "WEEKDAY_INGRESO3", "WEEKDAY_INGRESO6", 
"WEEKDAY_INGRESO5", "DENUNCIANTE_GENERO1", "DENUNCIANTE_GENERO2", 
"PARTE_DIA_DERIVAC1", "PARTE_DIA_DERIVAC2", "PARTE_DIA_DERIVAC3", 
"PARTE_DIA_DERIVAC4")
#hay que quitar las comilla simple 


# USO DE VISUALPRED 



listcontiglm<-c("dias_transcurridos", "targetbin1", "targetbinloc1", "SITUACION1", 
"SITUACION2", "ANONIMO2", "ANONIMO1", "VIA_INGRESO2", "VIA_INGRESO1", 
"INST_DERIVAC1", "INST_DERIVAC2", "INST_DERIVAC3", "derivacion_institucion.OrgJusticia", 
"INST_DERIVAC4", "DERIVAC_JUDIC2", "DERIVAC_JUDIC1", "DENUNCIANTE1", 
"DENUNCIANTE2", "DENUNCIANTE3", "DENUNCIANTE4", "DENUNCIANTE5", 
"DENUNCIANTE6", "DENUNCIANTE_EDAD1", "DENUNCIANTE_EDAD2", "DENUNCIANTE_EDAD3", 
"DENUNCIANTE_EDAD4", "DENUNCIANTE_EDAD5", "MES_INGRESO4", "MES_INGRESO8", 
"MES_INGRESO12", "MES_INGRESO1", "MES_INGRESO2", "MES_INGRESO7", 
"MES_INGRESO6", "MES_INGRESO3", "MES_INGRESO5", "MES_INGRESO11", 
"MES_INGRESO10", "MES_INGRESO9", "WEEKDAY_INGRESO7", "WEEKDAY_INGRESO4", 
"WEEKDAY_INGRESO1", "WEEKDAY_INGRESO2", "WEEKDAY_INGRESO3", "WEEKDAY_INGRESO6", 
"WEEKDAY_INGRESO5", "DENUNCIANTE_GENERO1", "DENUNCIANTE_GENERO2", 
"PARTE_DIA_DERIVAC1", "PARTE_DIA_DERIVAC2", "PARTE_DIA_DERIVAC3", 
"PARTE_DIA_DERIVAC4")
listclass<-c()
dataglm<-data[,c(listcontiglm,listclass,vardep)]


resultglm<-famdcontour(dataf=dataglm,listconti=listcontiglm,listclass=listclass,vardep=vardep,
                    title="GLM",title2=" ",selec=0,modelo="glm",classvar=0)


resultglm[[1]]
resultglm[[2]]
resultglm[[3]]
resultglm[[4]]
resultglm[[5]]
resultglm[[6]]

table(dataglm$subtema1)


resultglm
glmlmlm<-resultglm[[2]]+theme(legend.position = "none")+xlab("")+ylab("")

glmlmlm


```





```{r}


listavar<-c("dias_transcurridos", "targetbin1", "targetbinloc1")

for (i in listavar) {
  print(ggplot(TRATA2,aes_string(x=i))+geom_histogram()+facet_grid(~factor(subtema1)))
}

for (i in listavar) {
  print(ggplot(TRATA2,aes_string(x=i,y="subtema1"))+geom_point())
}



# CATEGORICAS/DUMMIES
#grafico para variables categoricas

listavarcate <- c("es_anonima", "via_ingreso", "derivacion_institucion", 
              "derivacion_judicializa", "denunciante_tipo", 
              "denunciante_edad_aparente", "MESES", "weekday_ingreso", 
              "denunciante_genero1", "hora_categ")


for (var in listavarcate) {
  tabla <- table(TRATA2[, var])
  barplot(tabla, main=var)
}
```
```{r}

tabla1 <- table(saheartbis$chd,saheartbis$famhist.Absent )
barplot(tabla1, legend=T,beside=T)



```



